【裁判字號】    97,訴,1017
【裁判日期】    971027
【裁判案由】    偽證
【裁判全文】
臺灣雲林地方法院刑事判決             97年度訴字第1017號
公  訴  人  臺灣雲林地方法院檢察署檢察官
被      告  甲○○
                      號
                    （另案於臺灣雲林第二監獄執行中）
上列被告因偽證案件，經檢察官提起公訴（97年度偵字第4459號
），嗣因被告就被訴事實為有罪之陳述，經本院合議庭裁定由受
命法官獨任適用簡式審判程序審理，判決如下：
    主  文
甲○○證人，於執行審判職務之公署審判時，於案情有重要關係
之事項，供前具結，而為虛偽陳述，處有期徒刑肆月。
    事  實
一、緣甲○○因有施用第一級毒品海洛因之惡習，前於民國95年
    7 、8 月間，以其所持用之0000000000號行動電話號碼撥打
    林見宗（綽號「阿見」，另案審理中）所持用之0000000000
    、0000000000號行動電話號碼，與林見宗聯繫後，相約在雲
    林縣麥寮鄉日統客運站或黃外科門口會面，由甲○○向林見
    宗購入價值各新臺幣（下同）500 至1,000 元不等之第一級
    毒品海洛因共約10次。嗣於95年8 月17日上午11時許，甲○
    ○因涉犯違反毒品危害防制條例案件，經警持搜索票前往其
    位於雲林縣麥寮鄉瓦瑤村10鄰宵仁厝47之15號之住處執行搜
    索，查獲其施用第一級毒品海洛因之注射針筒1 支，甲○○
    並於同年月31日臺灣雲林地方法院檢察署檢察官訊問時，經
    具結為證人後，就上情證述屬實，且當場指認林見宗之照片
    無誤。詎甲○○於97年2 月18日，本院以96年度訴字第501
    號，在本院刑事第3 法庭公開審理林見宗涉嫌販賣第一級毒
    品案件時，經具結為證人後，竟基於偽證之犯意，就案情有
    重要關係之事項，虛偽證述：伊都是叫1 個綽號「阿杉」的
    人去買毒品，不清楚「阿杉」向何人購買，伊只見過林見宗
    1 次，想不起來是在何處見面，不知道林見宗有販賣毒品，
    「阿杉」都跟伊說是向丁小芳購買毒品的云云，經本院比對
    全部證據資料後，仍判處林見宗應執行有期徒刑18年6 月，
    該案上訴後，現正由臺灣高等法院臺南分院以97年度上訴字
    第1151號審理中而尚未確定，甲○○並於上開其所虛偽陳述
    之案件裁判確定前，於97年9 月12日臺灣雲林地方法院檢察
    署檢察官偵查其所涉偽證犯行時，自白上述偽證犯行。
二、案經本院移送臺灣雲林地方法院檢察署檢察官偵查起訴。
    理  由
一、按本件被告甲○○所犯係死刑、無期徒刑、最輕本刑為3 年
    以上有期徒刑以外之罪，其於準備程序就前揭被訴事實為有
    罪之陳述，經受命法官告知簡式審判程序之旨，並聽取其與
    公訴人之意見後，本院認無不得或不宜改依簡式審判程序進
    行之情事，依刑事訴訟法第273 條之1 第1 項、第284 條之
    1 規定，裁定本件由受命法官獨任進行簡式審判程序，合先
    敘明。
二、上揭犯罪事實，業據被告於偵查及本院審理中坦承不諱，復
    有95年8 月31日檢察官偵訊筆錄及證人結文、本院96年度訴
    字第501 號案件97年2 月18日審判筆錄及證人結文、刑事判
    決各1 份附卷可稽。又被告前於偵訊中既已明確證述其於95
    年7 、8 月間，與林見宗以電話聯繫後，在雲林縣麥寮鄉日
    統客運站或黃外科門口，以新臺幣（下同）500 至1,000 元
    不等之價格，向林見宗購買第一級毒品海洛因共約10次之事
    實，復於本院審理林見宗被訴販賣第一級毒品之案件時翻異
    前詞，改稱：伊都是叫1 個綽號「阿杉」的人去買毒品，不
    清楚「阿杉」向何人購買，伊只見過林見宗1 次，想不起來
    是在何處見面，不知道林見宗有販賣毒品，「阿杉」都跟伊
    說是向丁小芳購買毒品的云云，其於本院審理中之上開證述
    自屬虛偽陳述，並足以影響林見宗被訴販賣第一級毒品予被
    告之案件之裁判結果。綜上足認，被告前揭自白核與事實相
    符，應堪採為被告有罪之證據，被告上開偽證犯行堪以認定
    。
三、核被告所為，係犯刑法第168 條之偽證罪。又被告於所虛偽
    陳述之案件即前開林見宗被訴販賣第一級毒品案件裁判確定
    前之97年9 月12日即自白其偽證罪犯行，有當日檢察官偵訊
    筆錄及林見宗之臺灣高等法院被告前案紀錄表各1 份在卷可
    參，爰依刑法第172 條規定，減輕其刑。爰審酌被告虛偽證
    述，無視證人到庭作證應據實陳述之義務，企圖影響司法裁
    判結果，造成採證錯誤、判斷失平，使事實不明之危險，徒
    增訴訟資源之浪費，而有輕縱罪犯，使之逍遙法外之虞，妨
    害國家司法之公正性，法紀觀念薄弱，惟念其犯後於偵、審
    中已坦承犯行，態度良好，及其目前患有人類免疫不全病毒
    感染之疾病，有台大醫院雲林分院檢驗科免疫學檢查檢驗結
    果3 紙在卷可查等一切情狀，量處如主文所示之刑。
據上論斷，應依刑事訴訟法第273 條之1 第1 項、第284 條之1
、第299 條第1 項前段，刑法第168 條、第172 條，判決如主文
。
本案經檢察官林豐正到庭執行職務。
中    華    民    國    97    年    10    月    27    日
                  刑事第一庭    法  官  王雅苑
以上正本證明與原本無異。
如不服本判決，應於判決收受後10日內，向本院提出上訴狀（須
附繕本）。
                                書記官  張簡純靜
中    華    民    國    97    年    10    月    27    日
附錄本案論罪科刑法條全文：
中華民國刑法第168 條
於執行審判職務之公署審判時或於檢察官偵查時，證人、鑑定人
、通譯於案情有重要關係之事項，供前或供後具結，而為虛偽陳
述者，處7 年以下有期徒刑。


司法院資訊處製作；財團法人民間司法改革基金會備份。
